臺灣高等法院刑事判決
110年度上易字第427號
上  訴  人  
即  被  告  蔣曼君



            蔡仁渝



上  一  人
輔  佐  人  舒為慈

上列上訴人即被告等因傷害等案件，不服臺灣臺北地方法院109
年度易字第107號，中華民國109年12月30日第一審判決（起訴案
號：臺灣臺北地方檢察署108年度偵字第21980號），提起上訴，
本院判決如下：
    主  文
原判決關於蔡仁渝部分撤銷。
蔡仁渝犯傷害罪，處拘役貳拾日，如易科罰金，以新臺幣壹仟元
折算壹日。
其他上訴駁回。
    犯罪事實
一、蔣曼君與蔡仁渝為鄰居，雙方於民國108年3月14日下午5時2
    5分許，在臺北市大安區復興南路2段捷運科技大樓站前相遇
    ，因細故而有口角爭執，蔣曼君即沿路持手機跟拍蔡仁渝，
    旋至其等位於臺北市○○區○○○路0段000巷00弄0號1樓之住處
    社區大樓時，蔡仁渝欲搭乘電梯上樓，蔣曼君竟基於強制之
    犯意，以左手壓住電梯門，同時伸出右腳阻擋電梯門之關閉
    ，不讓蔡仁渝搭乘電梯上樓，以此強暴之手段妨害蔡仁渝搭
    乘電梯往來之權利。蔡仁渝乃以右手抓住蔣曼君之左手，將
    其推出電梯之外。蔣曼君竟接續前開強制犯意，仍多次以左
    手及右腳（起訴書誤載為「以雙手、雙腳」）阻擋電梯門關
    閉。蔡仁渝遂心生不滿，基於傷害之犯意，伸出雙手拉扯蔣
    曼君之雙手，並推擠蔣曼君，致蔣曼君受有左腕擦傷之傷害
    。
二、案經蔣曼君、蔡仁渝訴由臺北市政府警察局大安分局報請臺
    灣臺北地方檢察署檢察官偵查起訴。
    理  由
壹、證據能力方面
一、按被告以外之人於審判外之言詞或書面陳述，除法律有規定
    者外，不得作為證據，刑事訴訟法第159條第1項固定有明文
    ；惟被告以外之人於審判外之陳述，雖不符同法第159條之1
    至第159條之4之規定，而經當事人於審判程序同意作為證據
    ，法院審酌該言詞陳述或書面陳述作成時之情況，認為適當
    者，亦得為證據，同法第159條之5第1項亦定有明文。經查
    ，本判決所引用之被告以外之人於審判外之陳述，固均屬傳
    聞證據，惟上訴人即被告蔣曼君、蔡仁渝就前揭審判外陳述
    均表示同意具有證據能力（見本院卷第58、59頁）；而檢察
    官亦表示上開證據均有證據能力（同上卷頁）。本院審酌上
    開證據製作時之情況，尚查無違法不當及證明力明顯過低之
    瑕疵，亦認為以之作為證據應屬適當，爰逕依刑事訴訟法第
    159條之5第1項規定，認前揭證據均例外有證據能力。
二、本判決所引用之其餘文書證據及證物，並無證據證明係公務
    員違背法定程序所取得，亦無顯有不可信之情況，且經本院
    於審理期日合法調查，該等證據自得作為本案裁判之資料。
貳、實體方面
一、認定犯罪事實所憑證據及理由
　㈠被告蔣曼君強制部分：
  ⒈證人蔡仁渝迭於警詢、偵查中證稱：108年3月14日下午5時25
    分許，我走路行經捷運科技大樓站，剛好蔣曼君從對面走過
    來，她就直接拿手機出來對著我拍，後來她一路跟著我走到
    我們社區大樓，我要進去搭電梯，蔣曼君就以手腳將電梯門
    擋住，不讓電梯門關閉等語（見他字卷第38、39頁、偵字卷
    第40頁）。
　⒉原審於109年7月13日審理時當庭勘驗案發現場監視器錄影光
    碟，勘驗結果略認：證人蔡仁渝進入電梯之際，被告蔣曼君
    以右手持手機拍攝證人蔡仁渝，左手則壓住電梯門，同時伸
    出右腳阻擋電梯門之關閉，證人蔡仁渝出手將被告蔣曼君推
    出電梯外，被告蔣曼君復以左手及右腳阻止電梯門關上；接
    著證人蔡仁渝走出電梯，被告蔣曼君再次伸出右腳阻止電梯
    門關上，證人蔡仁渝隨即走回電梯內，被告蔣曼君又以左手
    及右腳阻止電梯門之關閉，雖經證人蔡仁渝推開被告蔣曼君
    ，被告蔣曼君仍阻止電梯門關閉等情，有原審勘驗筆錄及監
    視器錄影畫面截圖附卷可按（見原審卷第76至78、106至114
    頁；勘驗筆錄詳如附件所示）。至公訴意旨固認被告蔣曼君
    係以雙手、雙腳阻擋電梯關門云云。然依原審勘驗結果，被
    告蔣曼君應係以左手壓住電梯門，並伸出右腳阻擋電梯門之
    關閉，自非係以雙手、雙腳為之，故公訴意旨此部分所指，
    尚有誤會。
　⒊從而，本乎刑事科學之經驗為判斷，足見被告蔣曼君無非係
    因與證人蔡仁渝間之細故，乃故意於證人蔡仁渝進入社區大
    樓電梯時，以前述方式使證人蔡仁渝無法搭乘電梯，其所為
    顯已妨害證人蔡仁渝使用電梯之權利，至為灼然。　　
　⒋按刑法第304條第1項之強制罪，乃行為人主觀上出於強使他
    人行無義務之事或妨害其行使權利之故意，客觀上則以強暴
    、脅迫之方式，使人行無義務之事或妨害人行使權利，即足
    當之。上述所稱之強暴、脅迫，祇以行為人所用之強脅手段
    足以妨害他人行使權利，或足使他人行無義務之事為已足，
    並非以被害人之自由完全受其壓制為必要。再者，本罪所稱
    「強暴」者，乃以實力不法加諸他人之謂，惟不以直接施諸
    於他人為必要，即間接施之於物體而影響於他人者，亦屬之
    。職是之故，被告蔣曼君所為，顯係故意以手、腳阻擋電梯
    關門之積極作為，使證人蔡仁渝無法順利搭乘電梯上樓，而
    妨害證人蔡仁渝使用電梯之權利，自屬以其實力不法加諸於
    物，而對人產生影響之強暴行為，並已妨害證人蔡仁渝行使
    權利，且被告蔣曼君對此有認識，意欲使其發生，主觀上亦
    有強制之犯意。是被告蔣曼君所為，已該當刑法強制罪之犯
    行，應屬彰然明甚。
　㈡被告蔡仁渝傷害部分：　
  ⒈證人蔣曼君於警詢、偵查中證稱：108年3月14日下午5時25分
    許，我在捷運科技大樓站前，與蔡仁渝錯身而過，蔡仁渝突
    然與我發生口角，我就一直質問蔡仁渝，後來到我們社區大
    樓搭乘電梯時，蔡仁渝就抓住我雙手手腕，很用力向外推出
    電梯，造成我的手腕受傷等語（見他字卷第45頁、偵字卷第
    30頁）。　　
　⒉依原審勘驗結果及卷附監視器錄影畫面截圖所示（見原審卷
    第76至78、106至114頁），可知被告蔡仁渝因見證人蔣曼君
    一再阻擋電梯門之關閉，心生不滿，遂使用雙手拉扯證人蔣
    曼君，並與證人蔣曼君在電梯口相互推擠壓制對方；且觀諸
    如原審卷第110、111頁所示之監視器錄影畫面截圖，亦清楚
    可見被告蔡仁渝確有抓住證人蔣曼君之雙手，並將其用力推
    出電梯外之事實。
　⒊證人蔣曼君於雙方發生衝突後，即前往臺北市立聯合醫院（
    仁愛院區）驗傷，而經該醫院診斷其受有左腕擦傷之事實，
    亦有該醫院於108年3月14日出具之驗傷診斷證明書在卷可稽
    （見他字卷第47至49頁）。觀諸該驗傷診斷證明書所載，證
    人蔣曼君係於案發當日即108年3月14日晚間7時31分許前往
    醫院驗傷，可知其驗傷之時間與雙方發生肢體衝突之時間甚
    為接近。再證人蔣曼君所受傷勢為「左腕擦傷」，亦核與其
    指訴遭被告蔡仁渝拉扯其雙手手腕所可能致生之傷勢大致吻
    合。　
　⒋準此而論，證人蔣曼君指訴遭被告蔡仁渝拉扯雙手，導致其
    手腕受傷，核與其驗傷之傷勢相符，亦與原審勘驗結果及監
    視器錄影畫面截圖所示雙方確有在電梯處拉扯，且被告蔡仁
    渝確有抓住證人蔣曼君之雙手，並將其用力推出電梯外之情
    節並無齟齬，而證人蔣曼君係於案發後未久即前往醫院驗傷
    ，可知其驗傷之時間與雙方發生肢體衝突之時間甚為接近，
    復無證據證明其於雙方發生衝突之後隨即另受有傷害（無論
    係自己傷害自己或遭被告蔡仁渝以外之人傷害），是依一般
    社會通常經驗，證人蔣曼君所受傷勢無疑係被告蔡仁渝所造
    成，應屬灼然。稽之被告蔡仁渝既有抓住證人蔣曼君之雙手
    並將其用力推出電梯外，則在此種用力至猛之拉扯過程中，
    衡情本極易發生使人受傷之狀況，則對於將可能導致證人蔣
    曼君受傷，被告蔡仁渝自無不知之理，其卻仍執意為之，其
    有傷害之犯意，亦至為明瞭。　　　　
　㈢對於被告辯解本院的判斷：　　
　⒈被告蔣曼君、蔡仁渝均矢口否認犯行，被告蔣曼君辯稱：當
    時我是為了蒐證提告才和蔡仁渝一同進電梯，且我也是要回
    家，但蔡仁渝霸佔電梯，在電梯口以身體阻擋我，又接連以
    粗暴的方式將我推出電梯外，因其力道之大，我幾乎跌倒在
    地，自非如原判決所述「並非為搭電梯返家」，且從蔡仁渝
    將我推出電梯的動機來看，蔡仁渝才是涉嫌強制的一方，已
    侵害我搭乘電梯回家的權利云云；被告蔡仁渝則辯稱：我自
    始自終未曾碰觸蔣曼君驗傷的部位，也沒有舉手打蔣曼君的
    動作，我只是扶她的雙手，把她往外移，希望電梯能因此關
    門，並沒有傷害她的行為，也沒有傷害的意圖云云。
　⒉然依下列說明，被告2人之辯解均不足採信：
　  ⑴按證據之取捨及其證明力之判斷，俱屬事實審法院自由判
      斷裁量之職權，此項自由判斷職權之行使，倘不違背客觀
      存在之經驗法則及論理法則，即無違法可指，觀諸刑事訴
      訟法第155條第1項規定意旨甚明，自難任憑己意，指摘為
      違法（最高法院108年度台上字第356號判決意旨參照）。
      本院係依憑上揭各項事證，經逐一剖析，互核印證，並本
      於推理作用之結果，始據以認定被告蔣曼君確有強制犯行
      及被告蔡仁渝確有傷害犯行，俱見前述。是被告2人猶徒
      以上揭各詞否認渠等犯行，顯係事後卸責之詞，自均無足
      取。　
　　⑵又強制行為違法性之判斷，學理上採取「目的與手段關係
      理論」，亦即並非單就強制手段或強制目的為判斷，而應
      兼就兩者之關係綜合評價，倘評價上具法律上可非難者，
      該強制行為即具違法性。被告蔣曼君即便為求蒐證，始以
      手機拍攝被告蔡仁渝，此或為其正當權利之行使，目的亦
      非違法，但被告蔡仁渝並無配合之義務，被告蔣曼君自不
      能以強暴或脅迫之強制方式妨害被告蔡仁渝行使權利，詎
      被告蔣曼君為達目的，竟採取阻止電梯關門之方式，妨害
      被告蔡仁渝使用電梯之權利，依其目的、手段關係綜合評
      價，於法律上顯可非難，即具違法性，當已符合刑法強制
      罪之要件。故被告蔣曼君辯以其係為求蒐證云云，自無從
      阻免其犯行之成立。再者，被告蔣曼君確有強制被告蔡仁
      渝之犯行，則無論其是否打算同時搭電梯回家，均不影響
      本件犯行之認定，則其辯稱係要搭電梯回家，非如原判決
      所述「並非為搭電梯返家」云云，同無足取。
　㈣調查證據與否之說明：　
　　按刑事訴訟法所稱依法應於審判期日調查之證據，係指與待
    證事實有重要關係，在客觀上顯有調查必要性之證據而言，
    其範圍並非漫無限制，必其證據與判斷待證事實之有無，有
    具關聯性，得據以推翻原判決所確認之事實，而為不同之認
    定，若僅枝節性問題，或所證明之事項已臻明確，或就同一
    證據再度聲請調查，自均欠缺其調查之必要性，未為無益之
    調查，無違法可言（最高法院108年度台上字第3903號判決
    意旨參照）。被告2人雖均聲請勘驗案發現場之監視器錄影
    光碟，欲以證明渠等並無本件犯行云云（見本院卷第60頁）
    ，然案發現場之監視器錄影光碟業經原審勘驗綦詳，被告2
    人就同一證據再度聲請調查，自欠缺調查之必要性，故本院
    爰未予無益之勘驗，併此敘明。
　㈤綜上所述，被告2人所辯各節，俱無足取。是以本件事證已臻
    明確，被告2人之犯行均堪認定。　　　
二、論罪之說明
　㈠比較新舊法部分：
  ⒈按刑法第2條第1項之規定，乃係規範行為後「法律變更」所
    生新舊法比較適用之準據法，故如新舊法處罰之輕重相同，
    即無比較適用之問題，非此條所指之法律有變更，即無本條
    之適用，應依一般法律適用原則，適用裁判時法，其為純文
    字修正者，更應同此（最高法院95年第21次刑事庭會議決議
    意旨參照）。查被告蔣曼君行為後，刑法第304條第1項強制
    罪之規定業於108年12月25日修正公布，並於同年月27日施
    行。本罪之法定刑原規定為「3年以下有期徒刑、拘役或3百
    元以下罰金」，其罰金刑雖規定為3百元以下，但依刑法施
    行法第1條之1第1項、第2項前段規定，該罰金貨幣單位為新
    臺幣，其罰金數額並應提高為30倍，故其罰金刑實則為新臺
    幣9千元以下。嗣修正後本罪之法定刑規定為「3年以下有期
    徒刑、拘役或9千元以下罰金」，僅將罰金刑之法條文字從
    「3百元以下」，修正為「9千元以下」，此外並無其他修正
    ；而因適用刑法施行法第1條之1第1項罰金貨幣單位為新臺
    幣之結果（至該條第2項前段提高罰金數額30倍之規定則不
    再適用），修正後本罪之罰金刑亦同為新臺幣9千元以下，
    而與修正前仍屬一致，並無不同，對被告蔣曼君而言尚無有
    利或不利之情形，揆諸前揭說明，自不生新舊法比較之問題
    ，應依一般法律適用原則，適用裁判時法即上揭修正後規定
    。
　⒉查被告蔡仁渝行為後，刑法第277條第1項傷害罪之規定業於1
    08年5月29日修正公布，並自同年5月31日施行。該罪修正前
    之法定刑為「3年以下有期徒刑、拘役或1千元以下罰金」，
    修正後之法定刑則為「5年以下有期徒刑、拘役或50萬元以
    下罰金」，可見修正後之法定刑已提高有期徒刑之刑度及罰
    金之金額，故經比較新舊法結果，修正後之規定並未較有利
    於被告蔡仁渝，依刑法第2條第1項前段規定，自應適用修正
    前刑法第277條第1項之傷害罪規定。　
　㈡被告之罪名：　　　　
　　核被告蔣曼君所為，係犯刑法第304條第1項之強制罪；被告
    蔡仁渝所為，則係犯修正前刑法第277條第1項之傷害罪（公
    訴意旨誤載為修正後刑法第277條第1項之傷害罪）。　
　㈢接續犯：　
    被告蔣曼君先後多次以強暴方式妨害被告蔡仁渝行使權利之
    行為，係基於強制之單一犯意，於同一地點、密切接近之時
    間實施，侵害同一法益，各行為之獨立性極為薄弱，依一般
    社會健全觀念，在時間差距上，難以強行分開，在刑法評價
    上，以視為數個舉動之接續施行，合為包括之一行為予以評
    價較為合理，故應論以接續犯之一罪。　　
　㈣刑之減輕：
　　按對於現在不法之侵害，而出於防衛自己或他人權利之行為
    ，不罰。但防衛行為過當者，得減輕或免除其刑，刑法第23
    條定有明文。又刑法第23條之正當防衛，係以對於現在不法
    之侵害，而出於防衛自己或他人權利之行為為要件。因之正
    當防衛，必對現在之不法侵害，始能成立。所謂現在，乃別
    於過去與將來而言，此為正當防衛行為之「時間性」要件。
    至於防衛過當係指為排除現在不法侵害之全部防衛行為欠缺
    「必要性」及「相當性」要件而言（最高法院109年度台上
    字第4530號判決意旨參照）。被告蔡仁渝上訴意旨略以：我
    只是要將蔣曼君驅離，只想回到安全的家，所為實屬正當防
    衛云云。經查，被告蔣曼君一再阻擋電梯門之關閉，妨害被
    告蔡仁渝搭乘電梯之權利，已構成強制犯行，而被告蔡仁渝
    為排除被告蔣曼君現在之不法侵害，方拉扯被告蔣曼君之雙
    手，欲將之推出電梯外，故其雖因此傷害被告蔣曼君，但應
    屬防衛之行為。然而，因被告蔡仁渝所為之防衛行為客觀上
    固可立即排除被告蔣曼君之現時不法侵害，或符合必要性，
    惟其所防衛者僅係一時性搭乘電梯此種較為低階之權利，相
    較於較高位階之被告蔣曼君身體法益，兩者相形之下顯不成
    比例，自不宜採取傷害蔣曼君身體法益之方式作為防衛，通
    常僅能選擇報警、離開、消極抵抗或其他替代方式等相當措
    施，是被告蔡仁渝仍以傷害被告蔣曼君之方式作為防衛，即
    顯不具相當性，已屬防衛過當，而無主張正當防衛阻卻違法
    之餘地，是以被告蔡仁渝主張其為正當防衛云云，自無足取
    。再者，被告蔡仁渝雖防衛過當，然衡以上情，足徵其所為
    傷害犯行之客觀情節及主觀惡性均非至鉅，爰酌依刑法第23
    條但書規定，減輕其刑。
三、上訴駁回之理由（即被告蔣曼君部分）
　㈠原審經詳細調查後，基於相同見解，以被告蔣曼君犯罪之事
    證明確，因而適用刑法第304條第1項、第41條第1項前段、
    刑法施行法第1條之1第1項之規定，並審酌被告蔣曼君僅因
    與蔡仁渝生有糾紛，即率爾率以前述強暴手段妨害蔡仁渝搭
    乘電梯之權利，對於他人意思決定自由缺乏尊重，其所為並
    非可取，兼衡被告蔣曼君係徒手之行為手段、所生損害、犯
    罪動機、否認犯行之態度，且雖有和解意願，但因雙方均不
    願讓步，而未能達成和解或取得對方諒解之犯後態度（見原
    審審易卷第37、42至43頁），暨被告蔣曼君為五專畢業之智
    識程度，自稱案發時從事保險業務，每月收入約新臺幣（下
    同）3萬元，須扶養母親之家庭生活狀況（見原審卷第27、1
    50頁）等一切情狀，酌情量處拘役40日，並諭知易科罰金之
    折算標準為以1千元折算1日等旨。經核原審認定事實及適用
    法律均無不合，量刑亦屬妥適。　　
　㈡準此，被告蔣曼君上訴否認犯行，而以前揭辯解指摘原判決
    不當，惟其否認犯罪之辯解均不足採信，俱如前述，是其上
    訴為無理由，應予駁回。
四、撤銷改判之理由（即被告蔡仁渝部分）
  ㈠原審經詳細調查後，以被告蔡仁渝犯罪之事證明確，予以論
    罪科刑，固非無見。惟查，被告蔡仁渝所為傷害被告蔣曼君
    之行為，因屬防衛過當，雖無主張正當防衛阻卻違法之餘地
    ，但本院斟酌其客觀情節及主觀惡性均非至鉅，爰酌依刑法
    第23條但書規定，減輕其刑，原審疏未依該規定減輕其刑，
    自有未合。準此，被告蔡仁渝上訴否認犯行，而以前揭辯解
    指摘原判決有所不當，並非可採，業見前述，是其上訴雖無
    理由，但原判決既有上開未恰之處，已屬無可維持，自仍應
    由本院就原判決關於被告蔡仁渝部分予以撤銷，另為適法判
    決。
　㈡自為科刑之說明：
　　本院以行為人之責任為基礎，審酌人際間之相處，應彼此相
    互尊重，縱被告蔡仁渝與蔣曼君素來不睦，亦應盡力和平相
    處，當不可動輒暴力相向，故被告蔡仁渝所為傷害行為，造
    成蔣曼君受有前揭傷勢，且迄至本院審理時，仍飾詞圖卸其
    責，未能正視己非，是其所為自應受有相當程度之刑事非難
    ；另考量被告蔡仁渝所為固有不該，但無非係因蔣曼君先對
    其為強制犯行所致，兼衡其犯罪之動機、目的、手法、素行
    （其前有違反公職人員選舉罷免法案件之前科，但本件未構
    成累犯）、學歷為專科畢業之智識程度、退休無業、已婚及
    育有兩名成年子女之生活狀況（以上見原審卷第150頁）暨
    其未與蔣曼君達成和解，然此係因其雖有和解意願，但雙方
    均不願讓步所致（見原審審易卷第42、43頁）等一切情狀，
    酌情改量處如主文欄第2項所示之刑，並諭知易科罰金之折
    算標準。　
五、不另為無罪諭知部分
　㈠公訴意旨另以：被告蔡仁渝於上揭時、地，另亦拉扯蔣曼君
    ，致蔣曼君受有右腰疼痛之傷害。因認被告蔡仁渝此部分亦
    涉有修正前刑法第277條第1項之傷害罪嫌。
  ㈡惟查，此部分固經證人蔣曼君指訴在卷，然被告蔡仁渝則堅
    決否認，衡酌被告蔡仁渝係以雙手拉扯蔣曼君之雙手，並將
    之推擠到電梯門外，於此過程中，被告蔡仁渝未碰觸蔣曼君
    之右腰，蔣曼君亦無因此跌倒或碰撞右腰等情，有如附件所
    示之勘驗筆錄及監視器錄影畫面截圖在卷可佐（見原審卷第
    76至78頁、106至114頁），故蔣曼君之右腰疼痛是否為被告
    蔡仁渝所致，實甚有可疑，自不能僅以蔣曼君之單一指訴，
    即遽認被告蔡仁渝確另有傷害蔣曼君右腰之行為。此外，復
    查無其他證據資以證明被告蔡仁渝確有此部分犯行，自難以
    傷害罪對其相繩。　
　㈢綜上所述，檢察官所提證據均無法證明被告蔡仁渝確有此部
    分傷害犯行，既不能證明被告蔡仁渝犯罪，本應為其此部分
    無罪之諭知，然因此部分如果成罪，應與被告蔡仁渝前揭傷
    害罪部分有接續犯之實質上一罪關係，是爰就此部分不另為
    無罪之諭知。　　
據上論斷，應依刑事訴訟法第368條、第369條第1項前段、第364
條、第299條第1項前段，刑法第2條第1項前段、修正前刑法第27
7條第1項、刑法第23條但書、第41條第1項前段，刑法施行法第1
條之1第1項、第2項前段，判決如主文。
本案經檢察官邱舜韶提起公訴，被告2人提起上訴後，由檢察官
羅松芳到庭執行職務。
中　　華　　民　　國　　110 　年　　4 　　月　　21　　日
　　　　　　　　　刑事第九庭  審判長法　官  潘翠雪
　　　　　　　　　　　　　　　　　  法　官  陳俞婷
　　　　　　　　　　　　　　　　　  法　官  陳信旗
以上正本證明與原本無異。
不得上訴。
                                    書記官  董佳貞
中　　華　　民　　國　　110 　年　　4 　　月　　21　　日

附件：109年7月13日原審勘驗筆錄（見原審卷第76至78頁） 一、檔案名稱：「01.0000000從銀行尾隨坐電梯被擋.掙扎要出去並未傷害對方,影片中她的左手並沒受到碰撞」之影片： 二、勘驗結果：   （畫面中所示之時間模糊無法辨識，故以影片時間為記載） 1.影片時間：00:00   蔣曼君與蔡仁渝一同從畫面右側走至畫面中央玻璃門處，此時蔣曼君右手持用手機拍攝蔡仁渝。蔡仁渝以門禁卡打開玻璃門後進入社區大樓內，蔣曼君則一同跟隨其後。 2.影片時間：00:20 　蔡仁渝與蔣曼君走至社區中有擺放桌椅的交誼廳區，蔣曼君持續持手機拍攝被告。 3.影片時間：00:30 　蔡仁渝從畫面下方出現，走至畫面中央按下中央的電梯（下稱1號電梯）按鈕，而蔣曼君從畫面左下角處出現，持續以右手持用手機拍攝蔡仁渝。 4.影片時間：1:01　 　此時1號電梯打開，蔡仁渝進入其內，蔣曼君跟隨蔡仁渝之後，並以左手壓住電梯門，亦同時伸出右腳阻擋電梯門，不欲使電梯門關閉。蔡仁渝以右手抓住蔣曼君之左手，將其推出電梯之外。蔣曼君再次以左手及右腳阻止電梯門關上。 5.影片時間：1:14 　蔡仁渝走出1號電梯時，蔣曼君再伸出右腳阻止1號電梯關門。蔡仁渝隨後再次進入1號電梯內，蔣曼君則以左手與右腳阻擋住電梯門關閉。 6.影片時間：1:25 　蔡仁渝伸出雙手推開蔣曼君，蔣曼君則往前進入1號電梯內，阻止電梯關上。蔡仁渝再伸出雙手推開蔣曼君的雙手，並將蔣曼君推出1號電梯之外。雙方二人於1號電梯門口相互推擠，並將推出1號電梯。 7.影片時間：1:36 　蔡仁渝走出1號電梯，轉向畫面上方之另一部電梯（下稱2號電梯），並進入其內。蔣曼君則再次以左手按住2號電梯門，不欲使其關閉。 8.影片時間：1:50 　蔣曼君舉著左手示意手受傷，蔡仁渝則走出2號電梯靠在電梯外牆。蔣曼君持續以手機拍攝蔡仁渝，此時蔡仁渝走向蔣曼君。 9.影片時間：2:18 　影像下方出現一老婦人（為路人乙），走至1號電梯門口按下電梯鈕。而蔡仁渝與蔣曼君持續爭論。 10.影片時間：2:32   2號電梯門開啟，蔡仁渝示意請路人乙先行進入。路人乙尚未進入時，蔡仁渝則先步入其內，蔣曼君亦跟隨其後，並示意路人乙一起進入。蔡仁渝再次走出2號電梯，與路人乙對話。 11.影片時間3:04 　另一名女子（下稱女子甲）從畫面下方處出現，此時蔣曼君伸出左手示意予：女子甲。 12.影片時間：3:19    1號電梯門開啟，蔣曼君、蔡仁渝、女子甲及路人乙一同進入電梯內。 13.影片時間：3:30 （此為電梯內部之畫面）。 　蔡仁渝站在畫面右側，左側為路人乙。從電梯內之反射鏡中可見蔣曼君站在路人乙前方。蔣曼君將左手舉起示意，並右手持續持手機拍攝蔡仁渝，雙方並略有對話，直至畫面結束。 

附錄本案論罪科刑法條全文：
刑法第304條
    以強暴、脅迫使人行無義務之事或妨害人行使權利者，處三
    年以下有期徒刑、拘役或九千元以下罰金。
　　前項之未遂犯罰之。
修正前刑法第277條
    傷害人之身體或健康者，處三年以下有期徒刑、拘役或一千
    元以下罰金。
    犯前項之罪因而致人於死者，處無期徒刑或七年以上有期徒
    刑；致重傷者，處三年以上十年以下有期徒刑。